臺灣臺東地方法院刑事判決　　　　　　　　　　　　　九十三年度交易字第五六號
　　公　訴　人　臺灣臺東地方法院檢察署檢察官
　　被　　　告　乙○○
右列被告因過失致死案件，經檢察官提起公訴（九十三年度偵字第二○四二號），被
告於準備程序中為有罪之陳述，本院合議庭裁定由受命法官獨任進行簡式審判程序，
判決如左：
    主  文
乙○○因過失致人於死，處有期徒刑陸月，如易科罰金，以佰元折算壹日。
    事  實
一、乙○○於民國九十三年七月二十九日下班時，在臺東縣臺東市區飲用啤酒一瓶後
    ，已達不能安全駕駛動力交通工具之程度，仍駕駛車牌號碼ＷＲ─七三六八號自
    用小客車（所涉酒後駕車犯行部分，業經臺灣臺東地方法院檢察署以九十三年度
    偵字第一七四○號聲請簡易判決處刑，並經本院判處拘役四十日確定），由北向
    南行駛於臺東縣太麻里鄉○○○○道內側快車道上，途經該省道南下第四○四公
    里五○○公尺處之無號誌交岔路口，理應注意車輛行駛時，駕駛人應注意車前狀
    況，隨時採取必要之安全措施；行駛至無號誌之交岔路口，應注意減速慢行，作
    隨時停車之準備等道路交通安全規定，而依當時天候晴、日間自然光線、路面乾
    燥、平直、無缺陷及障礙物、視距良好，並無不能注意之情事，竟疏於注意，於
    通過上開路段時，未留意車前狀況，並注意減速慢行，作隨時停車之準備，均仍
    以時速七十公里以上之速度超速馳駛，適同一時、地，林謝美珠駕駛車牌號碼Ｋ
    Ｐ三─八二三號重機車行駛於同向右前方之外側快車道上，本亦應注意車輛行至
    無號誌或號誌故障而無交通警察指揮之交岔路口，支線道車應暫停讓幹線道車先
    行；未劃分幹、支線或同為幹線道或支線道者，轉彎車應暫停讓直行車先行之道
    路交通安全規定，而依當時情形，亦無不能注意之情事，竟疏未注意，未讓直行
    車輛優先通行，而貿然左轉駛入內側快車道，乙○○見狀已避煞不及，由於雙方
    面前揭之疏失，乙○○駕駛之自用小客車撞擊林謝美珠騎乘重機車之左側，林謝
    美珠於衝撞該自用小客車前擋風玻璃右上側及右後車門玻璃後跌落地面，造成顱
    內大量出血，經旁人報警後，乙○○向到場警員自首為車禍肇事之人，員警於同
    日下午四時六分許，當場對乙○○施以呼氣酒精濃度檢測，測得酒精濃度高達每
    公升○‧六四毫克。而林謝美珠雖經送馬偕紀念醫院臺東分院急救，再轉往花蓮
    慈濟醫院治療，仍因傷重延至同年八月十八日中午十二時許不治死亡。
二、案經臺東縣警察局大武分局報請臺灣臺東地方法院檢察署檢察官偵查起訴。
    理  由
一、右揭犯罪事實，業據被告乙○○於警詢、檢察官偵查中及本院審理時坦白承認，
    並有臺東縣警察局臺東分局道路交通事故現場圖一紙、調查報告表二紙、現場照
    片十八張、馬偕紀念醫院臺東分院及財團法人佛教慈濟綜合醫院診斷證明書、酒
    精濃度測試單、承辦警員楊登光製作之觀察紀錄表、臺東縣警察局舉發違反道路
    交通管理事件通知單各一份在卷可稽；而被害人林謝美珠因本件車禍導致顱內出
    血而死亡，業經臺灣臺東地方法院檢察署檢察官督同檢驗員相驗屍體屬實，製有
    勘驗筆錄、相驗屍體證明書各一紙及驗斷書一份，並有相驗照片十六張附卷可考
    。按車輛行駛時，駕駛人應注意車前狀況，隨時採取必要之安全措施；行駛至無
    號誌之交岔路口，應注意減速慢行，作隨時停車之準備，道路交通安全規則第九
    十三條第一項第二款、第九十四條第三項分別定有明文，被告駕車自應注意遵守
    上述道路交通安全規定，且依警製道路交通事故調查報告表所載當時天候晴、日
    間自然光線、路面乾燥、平直、無缺陷及障礙物、視距良好等情形觀之，並無不
    能注意之情事，竟疏未注意及此，不僅超速行駛，且未注意車前狀況而肇事，其
    顯有過失；雖被害人未讓直行車先行貿然左轉與有過失，然此仍不能減免被告參
    與交通活動應有之注意義務，且刑事責任係對於非價行為所加之制裁，非若民事
    責任以填補損害為目的，因此無由過失相抵，是被告之過失駕駛行為，核與被害
    人之死亡間，具有相當因果關係。綜上足徵被告自白之內容確與事實相符，本件
    事證明確，被告過失致死之犯行堪予認定，應依法論科。
二、核被告所為，係犯刑法第二百七十六條第一項之過失致死罪。按道路交通管理處
    罰條例第八十六條第一項規定，汽車駕駛人，無駕駛執照駕車、酒醉駕車、吸食
    毒品或迷幻藥駕車、行駛人行道或行經行人穿越道不依規定讓行人優先通行，因
    而致人受傷或死亡，依法應負刑事責任者，加重其刑至二分之一。被告酒醉駕車
    ，因而致人死亡，應依右開規定加重其刑。被告於肇事後，在未被發覺前，即向
    前往處理車禍有偵查犯罪職權之臺東縣警察局大武分局太麻里分駐所警員劉興寶
    自首犯罪，接受裁判，有本院公務電話紀錄一份在卷可考，應依刑法第六十二條
    前段之規定減輕其刑，並就前揭加重、減輕事由，依刑法第七十一條第一項之規
    定，先加後減之。爰審酌被告之煞車痕長達四十多公尺，足認被告之車速極快，
    其行經無號誌之交岔路口，仍高速馳駛，罔顧人命安全，造成被害人命喪黃泉，
    天倫夢碎，及其生活狀況、品行、智識程度、與被害人之關係、犯罪後已坦承犯
    行態度尚可及雖與被害人家屬達成民事上和解，但僅支付新臺幣五十萬元，尚未
    賠償全部損害等一切情狀，量處如主文所示之刑，並諭知易科罰金之折算標準。
據上論斷，應依刑事訴訟法第二百七十三條之一第一項、第二百九十九條第一項前段
，刑法第二百七十六條第一項、第六十二條前段、第四十一條第一項前段，道路交通
管理處罰條例第八十六條第一項，罰金罰鍰提高標準條例第一條前段、第二條，判決
如主文。
本案經檢察官甲○○到庭執行職務。
中      華      民      國    九十四    年      二      月     十七     日
                                臺灣臺東地方法院刑事第二庭
                                        法  官  陳  弘  能
右正本證明與原本無異。
如不服本判決，應於判決送達後十日內向本院提出上訴狀。（須附繕本）
「切勿逕送上級法院」
                                        書記官  陳  美  鄉
中      華      民      國    九十四    年      二      月     十七     日
附記：
中華民國刑法第二百七十六條第一項：
因過失致人於死者，處二年以下有期徒刑、拘役或二千元以下罰金。
